【裁判字號】    89,交抗,33
【裁判日期】    890210
【裁判案由】    違反道路交通管理處罰條例
【裁判全文】
臺灣高等法院交通事件裁定              八十九年度交抗字第三三號
    抗  告  人
    即受處分人  甲○○
右抗告人因違反道路交通管理處罰條例案件，不服臺灣士林地方法院八十八年度交聲
字第三五五號，中華民國八十八年十二月二十三日所為裁定（原處分案號：台北市交
通事件裁決所北市交裁駕字第二二－三七四八號），提起抗告，本院裁定如左：
    主      文
抗告駁回。
    理      由
一、按道路交通管理處罰條例第五十四條第一款規定：汽車駕駛人，駕車在鐵路平交
    道不遵守看守人員之指示，或遮斷器開始放下，或警鈴已響、閃光號誌已顯示，
    仍強行闖越者，處二千元以上四千元以下罰鍰。又依同條例第六十三條第一項第
    三款規定：違反第五十四條者，記違規點數三點。
二、本件受處分人即抗告人甲○○，於民國八十八年八月二十七日十八時十五分許，
    駕駛車號ＥＰ─三七六號營業小客車，經台北市○○街○○道時，該平交道警鈴
    已響，閃光號誌已顯示，柵欄已緩緩放下，仍違規闖越平交道，經現場值勤之內
    政部警政署鐵路警察局第一警務段松山派出所警員朱寶巖以其違規而掣單舉發；
    受處分人不服，向原審法院聲明異議略以：渠於該日從鐵路旁巷子直接右轉穿過
    鐵路平交道時，行至第一個鐵軌時，柵欄才開始放下，號誌才開始響，並未違規
    強行闖越；當日過平交道時，後面也有一輛機車，如果柵欄已放下來後面機車就
    不會跟著過來等語。經原審法院傳訊證人即當日舉發之警員朱寶巖到庭證稱：受
    處分人駕駛汽車從巷子出來右轉，尚未行駛至平交道前，閃光號誌已顯示，平交
    道之柵欄 (即遮斷器) 已開始啟動，受處人仍繼續駕車前進，因當地有看柵工看
    守，見受處分人差點被柵欄關住，才先停住柵欄，讓受處分人之車子先過去；又
    該處平交道，閃光號誌會先顯示，柵欄才會放下等情。另審諸系爭鐵路平交道，
    閃光號誌既先顯示，之後柵欄才放下之事實，縱受處分人所稱：伊係行至第一個
    鐵軌時，柵欄才開始放下之情屬實，受處分人右轉行至第一個鐵軌所需時間應甚
    短暫，因而受處分人於右轉之際，閃光號誌應已開始顯示，受處分人在閃燈顯示
    後違規闖越平交道之事實，應堪認定。又以：交通警員掣單舉發違反道路交通管
    理處罰條例所列之違規事實，本質上為行政處分，係公務員基於職務上權力，依
    法就特定之具體事件所為具公法上效果之單方行政行為，基於公務員為公法上行
    為具有公信力之原則，該行政處分當可被推定為真正，其據以依法處分之事實認
    定亦為正確無誤，此與民事訴訟法第三百五十五條第二項規定：「文書依其程式
    及意旨得認作公文書者，推定其為真正」之情形相同，本此公信原則，乃立法者
    賦予行政機關制定違反道路交通管理事件統一裁罰標準及處理細則，使執勤警員
    得當機處分（如該細則第二十三條）以達其維護交通秩序、安全之行政目的，反
    之若謂公務員一切行政行為均需預留證據以證其實，則國家行政勢必窒礙難行，
    據此，刑事訴訟法就犯罪證據有關之規定中，與屬行政秩序罰之交通違規裁罰本
    質不合之部分，自不在準用之列，從而本件受處分人既未就執勤員警之舉發有誤
    提出相關證據以供調查，原審亦查無任何證據足資證明其有捏造事實違法取締之
    情事，則執勤警員本其維護交通秩序、安全職責所為之舉發，自應受到合法、正
    確之推定。則原處分機關據以援引上開規定（裁決書漏引第六十三條第一項第三
    款記點依據），予以裁處，並無不當。本件異議為無理由，應予駁回。本院認原
    審法院就事實之認定及法律之適用，至為周延正確，核無不當，應予維持。
三、抗告意旨仍執陳詞，略以：過鐵路平交道前的警員未做好交通管制，抗告人的確
    是通過第一個鐵軌，閃光號誌才顯示，警員欄住抗告人後表示有現場照相，法院
    又謂不用照相，二者說法不一，誠意何在云云。查院查：抗告人違規事實，原法
    院已查證論甚詳有如上揭。至現場警員有無作好交通管制，與本院抗告人之違
    規，並無因果關係。又現場如能攝得違規相片，固易收折服之效，惟國內道路何
    止千萬里，事實上無法於各地普設攝影設備，要不得因無違規相片佐證，即遽認
    警員於原審之結證不實。綜上，本件抗告顯無理由，應予駁回。並依道路交通管
    理處罰條例第八十九條，刑事訴訟法第四百十二條裁定如主文。
中     華     民     國    八十九   年       二       月       十       日
                             臺灣高等法院交通法庭
                                 審判長法  官  陳  春  秋
                                       法  官  黃  賽  月
                                       法  官  梁  力  求
右正本證明與原本無異。
不得再抗告。
                                       書記官  胡      儀
中     華     民     國    八十九   年       二       月      十五      日


司法院資訊處製作；財團法人民間司法改革基金會備份。
